【裁判字號】    90,易緝,60
【裁判日期】    900926
【裁判案由】    詐欺
【裁判全文】
臺灣彰化地方法院刑事判決                            九十年度易緝字第六號
    公  訴  人  臺灣彰化地方法院檢察署檢察官
    被      告  乙○○
右列被告因詐欺案件，經檢察官提起公訴 (八十八年度偵緝字第五二六號)，本院判
決如左：
    主  文
乙○○意圖為自己不法之所有，以詐術使人將本人之物交付，處有期刑肆月，如易科
罰金，以參佰元折算壹日。
    事  實
一、乙○○因經商不善，經濟陷入困境，見甲○○經營之國登廣告企業社登報徵求販
    賣廣告面紙、面紙販賣機等之經銷商，僅須支付加盟金三萬六千元，竟萌為自己
    不法所有之意圖，於民國八十七年八月三十一日，在彰化縣彰化市○○路一八四
    號二樓之一國登廣告企業社，與甲○○訂立經銷合約，先行支付部分加盟金新台
    幣（下同）二萬元，餘款一萬六千元約定於同年十月二十日前支付，使甲○○陷
    於錯誤，自同年九月十五日起至八十八年一月五日止，依其訂貨之指示，將廣告
    面紙送至其指定之客戶處所，貨款計十七萬三千零七十元，詎乙○○向上開客戶
    收取貨款後即供己花用，經甲○○履催未果，悉知受騙。
二、案經被害人甲○○訴由臺灣彰化地方法院檢察署檢察官偵查起訴。
    理  由
一、訊據被告乙○○矢口否認涉有詐欺取財之犯行，辯稱：實因經濟不良，方無法給
    付款項，並非有不法之意圖云云。惟查：右揭事實，業據告訴人甲○○指訴綦詳
    並有經銷合約書及出貨單影本各一份附卷可稽，再者，被告明知其已陷入財務困
    境，竟仍與告訴人訂立經銷合約，並以支付部分加盟金之手段，使告訴人誤信其
    有加盟經銷之真意，依其訂貨之指示，將廣告面紙送至其指定之客戶處所，而被
    告於向客戶收取貨款後即供己花用，拒不支付分文貨款及加盟金餘款，其不法所
    有之至明，是被告所辯，顯係卸責之詞，不足採信。本件事證明確，被告之犯行
    ，洵堪認定。
二、核被告所為，係犯刑法第三百三十九條第一項之詐欺取財罪。爰酌被告犯罪之動
    機、目的、方法、所詐得財物之數量及其犯罪後之態度等一切情狀，量處如主文
    所示之刑，並易科罰金之折算之標準。
據上論斷，應依刑事訴訟法第二百九十九條第一項前段，刑法第三百三十九條第一項
、第四十一條，罰金罰鍰提高標準條例第一條前段、第二條前段，判決如主文。
本案經檢察官王怡仁到庭執行職務。
中     華     民     國      九十    年       九     月      二十六     日
                                臺灣彰化地方法院刑事第三庭
                                    法      官  洪  志  賢
右正本證明與原本無異。
如不服本判決，應於送達後十日內向本院提出上訴狀(須附繕本)。
告訴人或被害人對於判決如有不服具備理由請求檢察官上訴者，其上訴期間之計算係
以檢察官收受判決正本之日期為準。
                                    法院書記官  洪  年  慶
中     華     民     國      九十    年       十     月        二       日
刑法第三百三十九條
意圖為自己或第三人不法之所有，以詐術使人將本人或第三人之物交付者，處五年以
下有期徒刑、拘役或科或併科一千元以下罰金。
以前項方法得財產上不法之利益或使第三人得之者亦同。
前二項之未遂犯罰之。


司法院資訊處製作；財團法人民間司法改革基金會備份。
